臺灣桃園地方法院刑事交通事件裁定　　　　　　　　　九十三年度交聲字第二九號
　　異　議　人
　　即受處分人　甲○○
右列受處分人因違反道路交通管理處罰條例案件，對於交通部公路總局新竹區監理所
桃園監理站九十二年十二月十日桃監裁罰字第裁五二—Ｚ00000000號裁決書
所為之處分不服，聲明異議，本院裁定如左：
    主  文
異議駁回。
    理  由
一、原處分機關處分意旨略以：異議人甲○○於民國九十一年九月二十五日二十三時
    三分許，駕駛車牌號碼ＬＩ—五七三六號自用小客車，行經中山高速公路南向三
    十五點四公里處，進入收費站前，跨越雙白實線任意由第十四車道橫越至十七車
    道，爰依道路交通管理處罰條例第三十三條、第六十三條第一項第一款之規定裁
    處異議人新臺幣六千元（下同），並記違規點數一點。
二、聲明異議意旨略以：(一)異議人於九十一年十月十一日前已於馬祖北竿郵局繳納本
    件罰鍰；(二)異議人於九十二年十月十四日為汽車檢驗及於同年十一月二十五日換
    發汽車行車執照時均未受告知有任何欠款或違規罰鍰未繳記錄。而依現行規定，
    若有任何罰鍰未繳納必無法通過汽車檢驗或換發行車執照，故對原處分機關之裁
    罰未能甘服等語。
三、按「汽車行駛於高速公路或設站管制之道路，而不遵管制之規定者，處汽車駕駛
    人新台幣三千元以上六千元以下罰鍰。」、「汽車駕駛人有左各款所列條款之一
    者，除依原條款處罰鍰外，並予記點：一有第三十三條．．．各記違規點數一點
    。」，道路交通管理處罰條例第三十三條第一項、第六十三條第一項第一款定有
    明文。又按「汽車行駛高速公路，其車道之使用，除因交通事故及道路施工依臨
    時或可移動標誌指示或公路警察指揮外，應依設置之交通標誌、標線或號誌之規
    定，．．．。」，高速公路交通管制規則第八條第一項亦有明定。而依道路交通
    標誌標線號誌設置規則第一百四十九條規定：「標線依其型態原則上分類如左：
    ．．．(七)雙白實線設於路段中，用以分隔同向車道，並禁止變換車道。」，因此
    ，依上開規定，於進入收費站前之雙白實線，汽車駕駛人不得任意跨越變換車道
    。
四、訊據異議人甲○○坦承於九十一年九月二十五日二十三時三分許，駕駛車牌號碼
    ＬＩ—五七三六號自用小客車，行經中山高速公路三十五點四公里處，進入收費
    站前，跨越雙白實線由第十四車道橫越至第十七車道，而由內政部警政署國道公
    路警察局第一警察隊攔停舉發，並開立公警局交字第Ｚ00000000號舉發
    違反道路交通管理事件通知單等情不諱，核與卷附卷之舉發單上所載之違規情形
    相符，是被告於進入收費站前，違規跨越雙白實線變換車道之事實，殆無疑義，
    從而，原處分依道路交通管理處罰條例第三十三條、第六十三條第一項第一款裁
    處異議人罰鍰六千元，並記違規點數一點，於法並無違誤。
五、異議人雖執前詞置辯，惟查：
    (一)異議人迄無法提出任何證據，以證明其已自動繳納罰鍰之事實。且查，原處分
      機關已依異議人之所辯，於九十二年十二月二十九日以竹監桃字第○九二○○
      二五九○九號函請馬祖郵局查證，經中華郵政股份有限公司第二軍郵局第五十
      四隨軍軍郵局於九十三年一月六日以北竿楊字第一號函覆稱：「敝局自九十一
      年十月一日至九十一年十月十一日並無異議人甲○○小姐繳納ＬＩ—五七三六
      號車之Ｚ00000000號交通違規罰鍰之記錄」，此有上開函文在卷可考
      。又原處分機關查詢其窗口及郵局繳款電腦資料結果，亦無異議人本案之繳款
      記錄，復有原處分機關關於車號ＬＩ—五七三六號車車籍資料、異動歷史查詢
      、ＬＩ—五七三六號車及第Ｚ00000000號違規單郵撥查詢、收據查詢
      及違規查詢報表影本附卷可按，是尚無證據足以證明異議人已繳費之事實，異
      議人空言主張，尚難遽以採信。
    (二)又按汽車所有人或駕駛人應於向公路監理機關辦理汽車檢驗、各項登記或換發
      牌照、執照前，繳清其所有違反本條例尚未結案之罰鍰，道路交通管理處罰條
      例第九條之一固定有明文。且異議人曾於九十二年十月十四日辦理汽車檢驗及
      同年十一月二十五日換發汽車行車執照，亦有異議人提出之交通部公路總新掀
      區監理站委託新園汽車代檢廠自行收納款項收據、交通部公路總局自行收納款
      項收據、汽車行車執照等影本各一紙在卷可參。惟查，違規行為之列管，分為
      車籍列管及駕籍列管，辦理車輛之檢驗、登記或行車執照、牌照之換發時，汽
      車所有人只須將車籍列管之相關違規罰鍰繳清即可辦理，不因其個人駕籍列管
      之違規罰鍰未繳而受影響等情，業據原處分機關陳明在案。而本案係處罰汽車
      駕駛人，屬於駕籍列管，是異議人縱未繳清罰鍰，仍可依規定辦理車輛檢驗及
      行車執照之換領，因此，自難徒以異議人曾辦理上開檢驗及行車執照之換領等
      手續，遽以推論異議人已繳清其個人之駕籍違規罰鍰之事實。
六、綜上，本件異議人於高速公路上，違規跨越雙白實線任意變換車道，原處分機關
    依道路交通管理處罰條例第三十三條第一項處異議人六千元罰鍰，並依同條例第
    六十三條第一項第一款規定記違規點數一點，於法並無不合。從而，本件異議人
    之異議非有理由，異議應予駁回。
據上論斷，應依道路交通管理處罰條例第八十七條第二項、道路交通案件處理辦法第
十九條，裁定如主文。
中      華      民      國    九十三    年      三      月    三十一    日
                                臺灣桃園地方法院交通法庭
                                      法  官 李 桂 英
右正本證明與原本無異。
如不服本裁定，應於裁定送達後五日內向本院提出抗告狀。
                                      書記官 張 淑 芬
中      華      民      國    九十三    年      四      月      二      日
